【裁判字號】    98,易,1410
【裁判日期】    980630
【裁判案由】    贓物等
【裁判全文】
臺灣臺北地方法院刑事判決              98年度易字第1410號
公  訴  人  台灣台北地方法院檢察署檢察官
被      告  甲○○
                    （另案於台灣台北監獄執行中）
            丁○○
            丙○○
                      之1
            乙○○
                    （另案於台灣台北看守所羈押中）
上列被告因贓物等案件，經檢察官提起公訴（98年度偵字第9155
號），本院依簡式審判程序判決如下：
    主  文
甲○○所犯如附表所示之罪，各處如附表所示之刑。應執行有期
徒刑壹年捌月。
丁○○故買贓物，伍罪，各處拘役貳拾日，如易科罰金，均以新
台幣壹仟元折算壹日。應執行拘役捌拾伍日，如易科罰金，以新
台幣壹仟元折算壹日。
丙○○故買贓物，處拘役貳拾日，如易科罰金，以新台幣壹仟元
折算壹日。
乙○○竊盜，累犯，處有期徒刑肆月，如易科罰金，以新台幣壹
仟元折算壹日。
    事  實
一、甲○○意圖為自己不法之所有，於民國97年10月至98年4 月
    7 日間不詳日期，分別在台北捷運劍潭站、圓山站及江子翠
    站車站外，以客觀上足以作為兇器使用之破壞剪（未扣案）
    剪斷腳踏車鎖鍊或徒手騎走未上鎖之腳踏車，竊取停放在捷
    運站附近6 輛腳踏車（編碼、竊取手法詳如附表所示）得手
    ，旋於竊得上開腳踏車後，將附表編號1 至5 之腳踏車，以
    每輛新台幣（下同）數百元至3 千元不等價格，販賣給知情
    之丁○○，另於97年10月底至12月間某日，將附表編號6 之
    腳踏車，以3 千元之價格售予知情之丙○○。嗣於98年4 月
    7 日、8 日，為警分別持搜索票至甲○○、丁○○及丙○○
    住處搜索，當場查獲上開遭竊腳踏車。
二、乙○○意圖為自己不法之所有，於98年4 月7 日18時許，在
    台北市大安區大安森林公園附近，見有一輛DUNLOP牌腳踏車
    未上鎖，即將該輛腳踏車騎走而竊取之，嗣於同日23時20分
    許，乙○○於台北市萬華區○○○路與康定路口向路人兜售
    上開竊得腳踏車時，為警當場查獲。
三、案經台北市政府警察局萬華分局報告台灣台北地方法院檢察
    署檢察官偵查起訴。
    理  由
一、本件被告甲○○、丁○○、丙○○、乙○○所涉係死刑、無
    期徒刑、最輕本刑為3 年以上有期徒刑或高等法院管轄第一
    審案件以外之罪，並於本院行準備程序時就被訴事實為有罪
    之陳述，爰依刑事訴訟法第273 條之1 第1 項規定，裁定進
    行簡式審判程序，先予敘明。
二、上開犯罪事實，業據被告甲○○、丁○○、丙○○、乙○○
    坦承不諱，被告甲○○、丁○○、丙○○部分核與證人即共
    同被告丁○○、丙○○、甲○○所述情節相符，復有扣押物
    品目錄表、贓物認領保管單、查獲照片在卷可稽。本件事證
    明確，被告犯行均堪認定。
三、被告甲○○陳稱附表編號2 、4 並未攜帶兇器行竊，卷內亦
    無其他證據足認被告所供不實，是被告甲○○所為附表編號
    2 、4 犯行，係犯刑法第320 條第1 項之竊盜罪，所為附表
    編號1 、3 、5 、6 犯行，係犯刑法第321 條第1 項第3 款
    之攜帶兇器竊盜罪。公訴意旨認被告甲○○附表編號2 、4
    所為，亦涉犯刑法第321 條第1 項第3 款之罪嫌，容有未洽
    ，爰依法變更起訴法條。被告丁○○5 次所為，被告丙○○
    所為，係犯刑法第349 條第2 項之故買贓物罪。被告乙○○
    所為，係犯刑法第320 條第1 項之竊盜罪。被告甲○○所犯
    4 次攜帶兇器竊盜罪、2 次竊盜罪，被告丁○○所犯5 次故
    買贓物罪，均犯意各別，行為互殊，應分論併罰。被告乙○○前於95年間，因毒品危害防制條例案件，經台灣板橋地方
    法院以95年度簡字第212 號判決判處有期徒刑3 月確定，於
    95年10月15日執行完畢，有台灣高等法院被告前案紀錄表在
    卷可按，其受有期徒刑之執行完畢後，5 年以內故意再犯本
    件有期徒刑以上之罪，為累犯，依刑法第47條第1 項之規定
    加重其刑。爰審酌被告甲○○於短短數月間，多次竊取他人
    腳踏車，數量非少，且有竊盜前科，素行不佳；被告丁○○
    素行尚可，本件多次故買甲○○所竊取之腳踏車；被告丙○○並無前科；被告乙○○前犯竊盜罪累累，另犯搶奪、施用
    毒品罪，素行不良，甫於98年4 月6 日竊盜案假釋出監，旋
    於98年4 月7 日犯本件竊盜案，毫無悔意等一切情狀，分別
    量處如主文所示之刑，被告丁○○、丙○○、乙○○部分並
    諭知易科罰金之折算標準，被告甲○○、丁○○部分定其應
    執行之刑。扣案之一字起子、尖嘴鉗、老虎鉗、扳手、銼刀
    、萬用工具等物，被告甲○○否認為供竊盜罪所用，復無證
    據足認與本件竊盜犯行有關，爰不諭知沒收，附此敘明。
四、檢察官以對被告甲○○、乙○○單純施以刑罰難收矯正之效
    ，請求諭知強制工作等語。經查：
（一）按保安處分係針對受處分人將來之危險性所為之處置，以
      達教化、治療之目的，為刑罰之補充制度，保安處分中之
      強制工作，旨在對嚴重職業性犯罪及欠缺正確工作觀念或
      無正常工作因而犯罪者，強制其從事勞動，學習一技之長
      及正確之謀生觀念，使其日後重返社會，能適應社會生活
      。然保安處分之措施亦含社會隔離、拘束身體自由之性質
      ，其限制人民之權利，實與刑罰同，自應受比例原則之規
      範，使保安處分之宣告，與行為人所為行為之嚴重性、行
      為人所表現之危險性，及對行為人未來行為之期待性相當
      （最高法院91年度台上字第4625號判決意旨參照）。
（二）被告甲○○本件固竊取6 輛腳踏車，惟其於本件前所犯之
      竊盜罪係於90年間所犯，時隔已久，尚難認被告有竊盜之
      習慣，且審酌其犯罪行為所造成之損害程度、所竊得之財
      物價值，本院認宣告如主文所示之刑，已足認為與被告犯
      行之處罰相當，並無另宣告強制工作以預防矯治其社會危
      險性之必要，爰不另為強制工作之諭知。
（三）被告乙○○本件僅竊取1 輛腳踏車，審酌其犯罪行為之嚴
      重性及所竊得之財物價值尚非甚鉅，依比例原則，本院認
      宣告如主文所示之刑，已足認為與其犯行之處罰相當，尚
      難認定有另宣告強制工作以預防矯治其社會危險性之必要
      ，亦不另為強制工作之諭知。
據上論斷，應依刑事訴訟法第284 條之1 、第273 條之1 第1 項
、第299 條第1 項前段、第300 條，刑法第320 條第1 項、第32
1 條第1 項第3 款、第349 條第2 項、第51條第5 款、第6 款、
第47條第1 項、第41條第1 項前段，刑法施行法第1 條之1 ，判
決如主文。
本案經檢察官楊冀華到庭執行職務
中    華    民    國    98    年    6     月    30    日
                    刑事第七庭    法  官  林欣苑
上正本證明與原本無異。
如不服本判決應於收受送達後10日內向本院提出上訴書狀，並應
敘述具體理由；其未敘述上訴理由者，應於上訴期間屆滿後20日
內向本院補提理由書（均須按他造當事人之人數附繕本）「切勿
逕送上級法院」。告訴人或被害人如對於本判決不服者，應具備
理由請求檢察官上訴，其上訴期間之計算係以檢察官收受判決正
本之日期為準。
                                  書記官  劉英芬
中    華    民    國    98    年    6     月    30    日
附錄論罪法條
中華民國刑法第320條
（普通竊盜罪、竊佔罪）
意圖為自己或第三人不法之所有，而竊取他人之動產者，為竊盜
罪，處5 年以下有期徒刑、拘役或5 百元以下罰金。
意圖為自己或第三人不法之利益，而竊佔他人之不動產者，依前
項之規定處斷。
前二項之未遂犯罰之。
中華民國刑法第321條
（加重竊盜罪）
犯竊盜罪而有左列情形之一者，處6 月以上、5 年以下有期徒刑
：
一、於夜間侵入住宅或有人居住之建築物、船艦或隱匿其內而犯
    之者。
二、毀越門扇、牆垣或其他安全設備而犯之者。
三、攜帶兇器而犯之者。
四、結夥三人以上而犯之者。
五、乘火災、水災或其他災害之際而犯之者。
六、在車站或埠頭而犯之者。
前項之未遂犯罰之。
中華民國刑法第349條
（普通贓物罪）
收受贓物者，處 3 年以下有期徒刑、拘役或 5 百元以下罰金。
搬運、寄藏、故買贓物或為牙保者，處5 年以下有期徒刑、拘役
或科或併科1 千元以下罰金。
因贓物變得之財物，以贓物論。
附表
┌──┬──────────┬─────────┬──────┬───────┐
│編號│時間                │竊取手法          │腳踏車編碼  │被告甲○○所犯│
│    │                    │                  │            │罪名及刑度    │
├──┼──────────┼─────────┼──────┼───────┤
│1   │97年10月至98年4月7日│持破壞剪剪斷腳踏車│YJ00000000  │甲○○攜帶兇器│
│    │間某日              │鎖鍊              │            │竊盜，處有期徒│
│    │                    │                  │            │刑柒月。      │
├──┼──────────┼─────────┼──────┼───────┤
│2   │97年10月至98年4月7日│徒手              │KLA0000000  │甲○○竊盜，處│
│    │間某日              │                  │            │有期徒刑伍月。│
├──┼──────────┼─────────┼──────┼───────┤
│3   │97年10月至98年4月7日│持破壞剪剪斷腳踏車│YL00000000  │甲○○攜帶兇器│
│    │間某日              │鎖鍊              │            │竊盜，處有期徒│
│    │                    │                  │            │刑柒月。      │
├──┼──────────┼─────────┼──────┼───────┤
│4   │97年10月至98年4月7日│徒手              │Ｚ000000000  │甲○○竊盜，處│
│    │間某日              │                  │            │有期徒刑伍月。│
├──┼──────────┼─────────┼──────┼───────┤
│5   │97年10月至98年4月7日│持破壞剪剪斷腳踏車│AL08G018596 │甲○○攜帶兇器│
│    │間某日              │鎖鍊              │            │竊盜，處有期徒│
│    │                    │                  │            │刑柒月。      │
├──┼──────────┼─────────┼──────┼───────┤
│6   │97年10月至98年4月7日│持破壞剪剪斷腳踏車│廠牌GIANT-XT│甲○○攜帶兇器│
│    │間某日              │鎖鍊              │CSE；車身號 │竊盜，處有期徒│
│    │                    │                  │碼GE878755  │刑柒月。      │
└──┴──────────┴─────────┴──────┴───────┘


司法院資訊處製作；財團法人民間司法改革基金會備份。
